【裁判字號】    99,交抗,864
【裁判日期】    991008
【裁判案由】    聲明異議
【裁判全文】
臺灣高等法院臺中分院刑事裁定         99年度交抗字第864號
抗  告  人
即受處分人  甲○○
上列抗告人因違反道路交通管理處罰條例案件，不服臺灣南投地
方法院中華民國99年7 月30日所為裁定（原審案號：99年度審交
聲字第181號），提起抗告，本院裁定如下：
    主  文
抗告駁回。
    理  由
一、原裁定意旨略以：異議人即受處分人甲○○於民國98年11月
    30日17時31分許，駕駛車牌號碼M8-7367 號自用小貨車（下
    稱系爭車輛），行經省道台15線76公里處（西濱延平路口）
    時，因「駕車行經有燈光號誌管制之交岔路口闖紅燈」之違
    規行為，經照相採證後，為新竹市警察局交通隊警員摯發竹
    市警交字第E38A62417 號舉發違反道路交通管理事件通知單
    逕行舉發。嗣受處分人於期限內到案申訴，原處分機關認舉
    發之違規事實無誤，遂於99年3月12日以投監四裁字第65-E3
    8A62417號裁決書，依道路交通管理處罰條例第53條第1項、
    第85條第1 項規定，裁處受處分人罰鍰新臺幣（下同）2千7
    百元，並依同條例第63條第1 項第3款規定記違規點數3點。
    經查尚無違誤或不當，受處分人之聲明異議為無理由，應予
    駁回等語。
二、本件抗告意旨略以：(一)全紅時號誌即以40秒至0秒，並無前2
    秒即已亮紅燈，請新竹交通隊提供此紅燈之影帶，用慢速看
    即可清楚。雙方全紅即以40秒開始，請查明，本人因車速慢
    ，於黃燈亮即通過，而在十字路口因車速慢才啟動照相，請
    還我清白，因紅燈並非42秒。(二)如新竹交通隊無法提供黃燈
    轉紅燈影帶，本人亦可另行提供，為此請撤銷原裁定等語。
三、按汽車行駛至交岔路口，其行進、轉彎，應遵守燈光號誌或
    交通指揮人員之指揮，遇有交通指揮人員指揮與燈光號誌並
    用時，以交通指揮人員之指揮為準，道路交通安全規則第10
    2條第1項第1 款定有明文。又汽車駕駛人，行經有燈光號誌
    管制之交岔路口闖紅燈者，處新臺幣（下同）1800元以上54
    00元以下罰鍰，並記違規點數3 點，道路交通管理處罰條例
    第53條第1項、第63條第1項第3 款分別定有明文。又按停止
    線，係用以指示行駛車輛停止之界限，車輛停止時，其前懸
    部分不得伸越該線；圓形黃燈用以警告車輛駕駛人及行人，
    表示紅色燈號即將顯示，屆時將失去通行路權；車輛面對圓
    形紅燈表示禁止通行，不得超越停止線或進入路口；而駕駛
    人駕駛汽車，應遵守道路交通標誌、標線、號誌之指示，道
    路交通標誌標線號誌設置規則第170條第1項、第206條第1項
    第4款、第5款及道路交通安全規則第90條亦分別定有明文。
四、經查：
  (一)抗告人即受處分人（下稱抗告人）甲○○於民國98年11月30
    日17時31分許，駕駛車牌號碼M8-7367 號自用小貨車，行經
    省道台15線76公里處有燈光號誌管制之交岔路口（西濱延平
    路口）時，因違規闖紅燈為警依現場採證照片逕行舉發，並
    經交通部公路總局台中區監理所裁罰，有現場採證相片2 張
    、新竹市警察局舉發違反道路交通管理事件通知單1 張、交
    通部公路總局台中區○○○○○道路交通管理事件裁決書 1
    件在卷可憑。
  (二)依現場路口監測器拍攝採證相片2張觀察：第1張相片係確認
    當時車輛所在位置，該張相片中間上面之資訊欄第1 排數字
    「0000 00-00-00 」係違規日期、時間（即2009年11月30日
    17時31分），第2排左側「1」為第1車道、「Y59」為該路口
    號誌轉換紅燈前有黃燈5.9秒警示、右側「R024 」表示該車
    輛於紅燈亮後2.4秒超越停止線。第2張相片係確認違規，該
    張相片中間上面資訊欄第1排數字「0000 00-00-00」係違規
    日期、時間（2009年11月30日17時31分），第2排左側「1」
    為第1車道、右側「R034」為確認紅燈亮起3.4秒，第3 排右
    側「V=33」為車速33公里，有上開採證相片2 張及新竹市警
    察局99年2 月22日竹市警交字第0990006002號函在卷，上開
    採證相片2 張均屬現場監測器上以電子儀器自動顯示之資訊
    ，並無事後偽造或變造之可能，堪以採信。且由卷附之第 1
    張採證相片可知，抗告人於上開路口號誌轉換為紅燈2.4 秒
    時（即相片資訊欄第2 排右側數字顯示RO24部分），始通過
    上開路口停止線感應線圈而被拍照，於路口號誌轉換為紅燈
    3.4秒時，再被拍攝第2張照片（即相片資訊欄第2 排右側數
    字顯示RO34部分），由該第2 張採證相片可知，抗告人在通
    過上開路口停止線後，並未停止行進，而係繼續以時速33公
    里（即照片資訊欄第3排右側數字顯示V＝33部分）之速度向
    前行駛。足認由抗告人所駕駛之上開自小客車在路口號誌已
    轉換為紅燈2.4 秒時，仍通過路口停止線感應線圈，且繼續
    以時速33公里之車速向前行駛，是抗告人於前揭時、地，駕
    駛上開自用小貨車闖紅燈之違規事實，堪以認定。
  (三)抗告意旨雖辯稱該路口全紅燈時號誌即以40秒倒數至0 秒，
    並無前2 秒即已亮紅燈之情，伊當時係黃燈時即進入路口，
    因車速慢才被照相云云。惟經本院再參酌上開2 張採證相片
    之資訊，第1張採證相片之拍攝時間為紅燈亮起後2.4秒，此
    際紅燈倒數計時器顯示為40秒，抗告人駕駛上開自用小貨車
    後輪位置已即將通過行車停止線，如認定以第1 張採證相片
    之拍攝時間即紅燈亮起後2.4 秒時，抗告人始駕駛係爭車輛
    通過行車停止線，固屬闖紅燈之違規無疑。而縱令如抗告意
    旨所云，並無倒數前2 秒即已紅燈等情屬實，即使經扣除抗
    告人所爭執之2秒之後，抗告人仍係紅燈亮起後0.4秒始通過
    行車停止線，而已屬違規闖紅燈。又依採證相片2 張以及新
    竹市政府99年6月14日覆原裁定法院之府交管字第099006337
    5號函所示，該路口交通號誌西濱路黃燈有6秒之久，抗告人
    行經該處見行車管制號誌中圓形黃燈亮起時，依上述規定，
    尚未進入交岔路口之車輛及行人應儘可能不超越停止線或進
    入路口，於圓形紅燈亮起時，更不得超越停止線或進入路口
    ，否則，即屬行經有燈光號誌管制之交岔路口闖紅燈之違規
    行為。而依第1 張採證相片所示，當時抗告人所駕駛之自用
    小貨車行向已屬紅燈禁止通行，然抗告人駕駛系爭車輛位置
    顯已進入路口超越停止線，車輛在停止線稍前方、尚未穿越
    枕木紋行人穿越道線之處；縱如抗告人所辯系爭車輛進入路
    口前，其個人所見燈號係黃燈云云，然參酌上開相片紅燈亮
    起時系爭車輛所在位置，暨一般經驗法則，堪認抗告人駕車
    行經上址路口停止線之前，黃燈早已亮起數秒且即將終止轉
    換為紅燈，抗告人仍於進入路口前，無視於黃燈即將終止，
    強行進入瞬間轉換為紅燈之路口，而於該車通過停止線之際
    ，現場燈光管制號誌確已變成紅燈無疑。是抗告人辯稱其穿
    越停止線時仍為黃燈云云，核與事實不符，難以採信，抗告
    人有闖紅燈之違規行為甚明。從而抗告人另聲請勘驗該路口
    黃燈轉紅燈之實況影片，核無必要，併予敘明。
五、綜上所述，本件原處分機關依道路交通管理處罰條例第53條
    第1項、第63條第1項第3款之規定，裁處抗告人罰鍰2,700元
    ，並記違規點數3 點，並無違誤，原裁定法院維持原處分機
    關依前開規定之裁處結果，駁回抗告人之異議，認事用法，
    尚無不當，原裁定應予維持。抗告人仍執前詞提起抗告，為
    無理由，應予駁回。
六、據上論斷，應依道路交通案件處理辦法第26條，刑事訴訟法
    第412條，裁定如主文。
中    華    民    國    99    年    10    月    8     日
            刑事第三庭  審判長法  官  王  增  瑜
                              法  官  廖  柏  基
                              法  官  唐  光  義
以上正本證明與原本無異。
不得再抗告。
                              書記官  呂  安  茹
中    華    民    國    99    年    10    月    8     日

司法院資訊處製作；財團法人民間司法改革基金會備份。
